臺灣桃園地方法院刑事判決　　　　　　　94年度訴字第1645號
公　訴　人　臺灣桃園地方法院檢察署檢察官
被　　　告　甲○○
上列被告因違反毒品危害防制條例案件，經檢察官提起公訴（94
年度毒偵字第2004號），被告於本院準備程序進行中，就被訴之
事實為有罪之陳述，經本院告知簡式審判程序意旨，並聽取公訴
人及被告之意見後，本院合議庭裁定依簡式審判程序審理，判決
如下：
    主  文
甲○○施用第一級毒品，累犯，處有期徒刑捌月。又施用第二級
毒品，累犯，處有期徒刑肆月。應執行有期徒刑拾月。
    事  實
一、甲○○前因煙毒等案件，分經臺灣板橋地方法院八十二年度
    訴字第二四七二號及本院八十四年度訴字第三○九號刑事判
    決各判處應執行有期徒刑三年三月及三年四月確定，於民國
    八十四年二月十四日入監執行，至八十六年六月十二日縮刑
    假釋出獄，嗣經撤銷假釋，復於八十九年六月十七日入監執
    行前開殘刑，迄九十三年十一月六日縮刑期滿執行完畢（構
    成累犯）。
二、又其前因施用毒品案件，經本院八十八年度毒聲字第三八七
    八號裁定送觀察、勒戒，因認有繼續施用毒品之傾向，再經
    本院八十八年度毒聲字第四四三八號裁定令入戒治處所施以
    強制戒治，嗣因戒治屆滿三月，其成效經評定為合格，經本
    院八十九年度毒聲字第三四五二號裁定停止戒治，所餘戒治
    期間付保護管束，嗣經本院八十九年度毒聲字第三四五二號
    裁定撤銷停止戒治，令入戒治處所施以強制戒治，於九十年
    十一月八日入臺灣桃園女子戒治所執行強制戒治，迄九十一
    年五月二十一日執行完畢。惟其仍不知警惕，復於前述強制
    戒治執行完畢後五年內，基於施用第一、二級毒品海洛因、
    安非他命之犯意，於九十四年三月二十五日下午五時三十分
    許，在桃園縣蘆竹鄉新興村新興六十七號，施用海洛因及安
    非他命各一次，嗣於九十四年三月二十五日下午五時四十五
    分許，在上址為警查獲。
三、案經桃園縣政府警察局桃園分局報請臺灣桃園地方法院檢察
    署檢察官偵查起訴。
    理  由
一、本案被告甲○○所犯之施用第一、二級毒品罪，為死刑、無
    期徒刑、最輕本刑三年以上有期徒刑或高等法院管轄第一審
    案件以外之罪，而被告於本院準備程序進行中，就被訴之事
    實為有罪之陳述，經本院告知簡式審判程序意旨，並聽取公
    訴人及被告之意見後，本院合議庭依刑事訴訟法第二百七十
    三條之一第一項之規定，裁定依簡式審判程序審理，合先敘
    明。
二、上揭施用第一級毒品海洛因、第二級毒品安非他命之犯罪事
    實，業據被告於本院審理時坦承不諱，核與被告為警查獲後
    ，經警採集其尿液送驗，結果呈嗎啡、安非他命陽性反應相
    符，此有臺灣尖端先進生技醫藥股份有限公司出具之濫用藥
    物檢驗報告一紙在卷可稽，足認被告前開自白與事實相符，
    堪以採信。
三、次查被告前因施用毒品案件，經本院八十八年度毒聲字第三
    八七八號裁定送觀察、勒戒，因認有繼續施用毒品之傾向，
    再經本院八十八年度毒聲字第四四三八號裁定令入戒治處所
    施以強制戒治，嗣因戒治屆滿三月，其成效經評定為合格，
    經本院八十九年度毒聲字第三四五二號裁定停止戒治，所餘
    戒治期間付保護管束，嗣經本院八十九年度毒聲字第三四五
    二號裁定撤銷停止戒治，令入戒治處所施以強制戒治，於九
    十年十一月八日入臺灣桃園女子戒治所執行強制戒治，迄九
    十一年五月二十一日執行完畢等情，有臺灣高等法院被告前
    案紀錄表在卷可稽，是被告於前述強制戒治執行完畢後五年
    內，再犯本件施用第一、二級毒品海洛因、安非他命之犯行
    ，洵堪認定，自應依法論科。
四、核被告所為，係犯毒品危害防制條例第十條第一、二項施用
    第一、二級毒品罪。被告持有第一、二級毒品之低度行為，
    均應為其進而施用之高度行為所吸收，不另論罪。被告所犯
    前開二罪，犯意各別，罪名不同，應分論併罰之。另被告有
    如事實欄一所述之法院科刑及執行完畢之紀錄，此有臺灣高
    等法院被告全國前案紀錄表在卷可按，其前受有期徒刑執行
    完畢，於五年內再犯本件最重本刑為有期徒刑以上之罪，為
    累犯，所犯施用第一、二級毒品案件，皆應依刑法第四十七
    條之規定加重其刑。爰審酌被告前因施用毒品經觀察勒戒、
    強制戒治後，仍未能戒除毒癮，足認其依賴毒品已深，惟念
    其犯後坦承犯行，且所犯之罪係自戕行為等一切情狀，分別
    量處如主文所示之刑，並定其應執行之刑，以資懲戒。末查
    被告為警查獲時，尚於上開地點起出注射針筒五十七支、吸
    食器一組及殘渣袋七只等物，然上開物品係在桃園縣蘆竹鄉
    新興村新興六十七號屋內扣得，而被告與同時為警查獲之案
    外人王仁豐是至上址購買電腦等情，業據被告及王仁豐分別
    於警詢及本院審理時供述明確（見偵卷第一一頁、本院卷第
    一九、二七頁），是上開扣案物品，並無證據足認與本案有
    何直接關係，自無從沒收（銷燬），併此敘明。
據上論斷，應依刑事訴訟法第二百七十三條之一第一項、第二百
九十九條第一項前段，毒品危害防制條例第十條第一項、第二項
，刑法第十一條前段、第四十七條、第五十一條第五款，判決如
主文。
本案經檢察官楊挺宏到庭執行職務。
中　　華　　民　　國　　94　　年　　9 　　月　　26　　日
                  刑事第八庭    法　官　吳為平
以上正本證明與原本無異。
如不服本判決，應於送達後十日內，向本院提出上訴狀。
                                書記官  賴朱梅
中　　華　　民　　國　　94　　年　　9 　　月　　30　　日
附錄論罪科刑法條：
毒品危害防制條例第十條：
施用第一級毒品者，處六月以上五年以下有期徒刑。
施用第二級毒品者，處三年以下有期徒刑。
